Guide to the Radio Haiti Audio Recordings, 1957-2003 RL.10059
David M. Rubenstein Rare Book & Manuscript Library
- Espas Lib
  - Espas Lib: Fanm ak Pouvwa, 1990-05-26 (Box RR027, Audio-reel RL10059-RR-0725)
  - Espas Lib: Reinhart Helmke, 45 an Nasyonzini, 1990-09-23 (Box RR025, Audio-reel RL10059-RR-0667)
  - Espas Lib: Fritz Longchamp, Washington Office on Haiti, 1990-10-13 (Box RR025, Audio-reel RL10059-RR-0665)
- Espas Peyizan
  - Espas Peyizan: Agronòm jean-Claude Amédée, Biwo Kredi Agrikòl, 1996-02-29 (Box RR052, Audio-reel RL10059-RR-1463)
  - Espas Peyizan: compostage, Bernard Martin, 1996-03 (Box RR052, Audio-reel RL10059-RR-1469)
  - Espas peyizan nan nò: 1. Moulen kann 9/5/96; 2. Silo ak moulen nan Milo 20/4/96., 1996-04-20/1996-05-09 (Box RR050, Audio-reel RL10059-RR-1403)
  - Espas Peyizan: Grande Saline, 1996-12-05 (Box RR051, Audio-reel RL10059-RR-1423)
  - Espas Peyizan: Terrier Rouge/Terye Wouj., 1996-12-05 (Box RR051, Audio-reel RL10059-RR-1424)
  - Espas Peyizan: Pik Makaya, 1996-12-06 (Box RR051, Audio-reel RL10059-RR-1417)
  - Espas Peyizan: Asowosi (Momordica charantia), 2003-02-04 (Box RR042, Audio-reel RL10059-RR-1152)
- Face à l'Opinion
  - Side 1: Face à l'Opinion: Madanm Florence Elie, Pwosè Raboto (1). Side 2: Face à l'Opinion: Madanm Florence Elie, Pwosè Raboto (2), 1998-09-04 (Box CS017, Audio-cassette RL10059-CS-0619)
  - Side 1: Face à l'Opinion: Premye Minis Smarck Michel (1). Side 2: Face à l'Opinion: Premye Minis Smarck Michel (2), 1995-05-22 (Box CS004, Audio-cassette RL10059-CS-0108)
  - Side 1: Face à l'Opinion: André Corten sur la relation politique et économique entre Haïti et la République Dominicaine, 23 mai 1995 (1). Side 2: Face à l'Opinion: André Corten sur la relation politique et économique entre Haïti et la République Dominicaine, 23 mai 1995 (2), 1995-05-23 (Box CS004, Audio-cassette RL10059-CS-0109)
  - Face à l'Opinion: Emmanuel Buteau (3), 1995-05-24 (Box CS004, Audio-cassette RL10059-CS-0110)
  - Side 1: Face à l'Opinion: Emmanuel Buteau (1). Side 2: Face à l'Opinion: Emmanuel Buteau (2), 1995-05-24 (Box CS004, Audio-cassette RL10059-CS-0111)
  - Side 1: Face à l'Opinion: Anselme Remy (1). Side 2: Face à l'Opinion: Anselme Remy (2), 1995-05-29 (Box CS004, Audio-cassette RL10059-CS-0112)
  - Face à l'Opinion: Anselme Remy (3), 1995-05-29 (Box CS004, Audio-cassette RL10059-CS-0113)
  - Face à l'Opinion: Jean Claude Bajeux, Minis Kilti (3), 1995-05-30 (Box CS004, Audio-cassette RL10059-CS-0114)
  - Side 1: Face à l'Opinion: Jean Claude Bajeux, Minis Kilti (1). Side 2: Face à l'Opinion: Jean Claude Bajeux, Minis Kilti (2), 1995-05-30 (Box CS004, Audio-cassette RL10059-CS-0115)
  - Side 1: Face à l'Opinion: Jean Joseph Exumé, Minis Lajistis (1). Side 2: Face à l'Opinion: Jean Joseph Exumé, Minis Lajistis (2), 1995-06-02 (Box CS004, Audio-cassette RL10059-CS-0116)
  - Face à l'Opinion: Claude Roumain, Génération 2004 (3), 1995-06-06 (Box CS004, Audio-cassette RL10059-CS-0117)
  - Side 1: Face à l'Opinion: Claude Roumain, Génération 2004 (1). Side 2: Face à l'Opinion: Claude Roumain, Génération 2004 (2), 1995-06-06 (Box CS004, Audio-cassette RL10059-CS-0118)
  - Face à l'Opinion: Wesner Emmanuel, Kandida pou Sena (2), 1995-06-08 (Box CS004, Audio-cassette RL10059-CS-0119)
  - Side 1: Face à l'Opinion: Wesner Emmanuel, Kandida pou Sena (1). Side 2: Face à l'Opinion: Wesner Emmanuel, Kandida pou Sena (3), 1995-06-08 (Box CS004, Audio-cassette RL10059-CS-0120)
  - Side 1: Face à l'Opinion: Françoise Boucard ak Père Freud Jean (1). Side 2: Face à l'Opinion: Françoise Boucard ak Père Freud Jean (2), 1995-06-09 (Box CS004, Audio-cassette RL10059-CS-0121)
  - Face à l'Opinion: Jean Molière, Minis Sante Piblik (3), 1995-06-12 (Box CS004, Audio-cassette RL10059-CS-0122)
  - Side 1: Face à l'Opinion: Jean Molière, Minis Sante Piblik (2). Side 2: Face à l'Opinion: Jean Molière, Minis Sante Piblik (1), 1995-06-12 (Box CS004, Audio-cassette RL10059-CS-0123)
  - Side 1: Face à l'Opinion: Jean-Robert Sabalat, Kandida pou Sena (1). Side 2: Face à l'Opinion: Jean-Robert Sabalat, Kandida pou Sena (2), 1995-06-13 (Box CS004, Audio-cassette RL10059-CS-0124)
  - Face à l'Opinion: Thierry Gardère, Président de l'Association des Industries d'Haiti et Président du Rhum Barbancourt (3), 1995-06-16 (Box CS004, Audio-cassette RL10059-CS-0125)
  - Side 1: Face à l'Opinion: Thierry Gardère, Président de l'Association des Industries d'Haiti et Président du Rhum Barbancourt (1). Side 2: Face à l'Opinion: Thierry Gardère, Président de l'Association des Industries d'Haiti et Président du Rhum Barbancourt (2), 1995-06-16 (Box CS004, Audio-cassette RL10059-CS-0126)
  - Face à l'Opinion: Manno Charlemagne, Kandida Endepandan pou Meri Pòtoprens (3), 1995-06-20 (Box CS004, Audio-cassette RL10059-CS-0127)
  - Side 1: Face à l'Opinion: Manno Charlemagne, Kandida Endepandan pou Meri Pòtoprens (1). Side 2: Face à l'Opinion: Manno Charlemagne, Kandida Endepandan pou Meri Pòtoprens (2), 1995-06-20 (Box CS004, Audio-cassette RL10059-CS-0128)
  - Face à l'Opinion: Evens Paul, Majistra Pòtoprens (3), 1995-06-21 (Box CS004, Audio-cassette RL10059-CS-0129)
  - Side 1: Face à l'Opinion: Evens Paul, Majistra Pòtoprens (2). Side 2: Face à l'Opinion: Evens Paul, Majistra Pòtoprens (1), 1995-06-21 (Box CS004, Audio-cassette RL10059-CS-0130)
  - Face à l'Opinion: Marie Michèle Rey, Minis Finans (3), 1995-06-28 (Box CS004, Audio-cassette RL10059-CS-0131)
  - Side 1: Face à l'Opinion: Marie Michèle Rey, Minis Finans (1). Side 2: Face à l'Opinion: Marie Michèle Rey, Minis Finans (2), 1995-06-28 (Box CS004, Audio-cassette RL10059-CS-0132)
  - Side 1: Face à l'Opinion: Françoise Boucard (Commission Vérité) ak Jean-Claude Jean (Institut Cuturel Karl Lévêque) (1). Side 2: Face à l'Opinion: Françoise Boucard (Commission Vérité) ak Jean-Claude Jean (Institut Cuturel Karl Lévêque) (2), 1995-06-29 (Box CS004, Audio-cassette RL10059-CS-0133)
  - Face à l'Opinion: Françoise Boucard (Commission Vérité) ak Jean-Claude Jean (Institut Cuturel Karl Lévêque) (3), 1995-06-29 (Box CS004, Audio-cassette RL10059-CS-0134)
  - Side 1: Face à l'Opinion: François Séverin, Minis Agrikilti (1). Side 2: Face à l'Opinion: François Séverin, Minis Agrikilti (2), 1995-06-30 (Box CS004, Audio-cassette RL10059-CS-0135)
  - Face à l'Opinion: François Séverin, Minis Agrikilti (3), 1995-06-30 (Box CS004, Audio-cassette RL10059-CS-0136)
  - Face à l'Opinion: Plan Pou Edikasyon Nasyonal (3), 1995-07-03 (Box CS004, Audio-cassette RL10059-CS-0137)
  - Side 1: Face à l'Opinion: Plan Pou Edikasyon Nasyonal (1). Side 2: Face à l'Opinion: Plan Pou Edikasyon Nasyonal (2), 1995-07-03 (Box CS004, Audio-cassette RL10059-CS-0138)
  - Face à l'Opinion: Emmanuel Buteau, Minis Edikasyon sou Egzamen Bakaloreya yo (3), 1995-07-04 (Box CS004, Audio-cassette RL10059-CS-0139)
  - Side 1: Face à l'Opinion: Emmanuel Buteau, Minis Edikasyon sou Egzamen Bakaloreya yo (1). Side 2: Face à l'Opinion: Emmanuel Buteau, Minis Edikasyon sou Egzamen Bakaloreya yo (2), 1995-07-04 (Box CS004, Audio-cassette RL10059-CS-0140)
  - Side 1: Face à l'Opinion: André Lafontant Joseph, Konfederasyon Nasyonal Edikatè Ayisyen an (KNAD) (1). Side 2: Face à l'Opinion: André Lafontant Joseph, Konfederasyon Nasyonal Edikatè Ayisyen an (KNAD) (2), 1995-07-05 (Box CS004, Audio-cassette RL10059-CS-0141)
  - Side 1: Face à l'Opinion: Jeneral Kinzer, Kòmandan Ameriken Fòs Nasyonzini an Ayiti (1). Side 2: Face à l'Opinion: Jeneral Kinzer, Kòmandan Ameriken Fòs Nasyonzini an Ayiti (2), 1995-07-06 (Box CS004, Audio-cassette RL10059-CS-0142)
  - Face à l'Opinion: Michèle Pierre-Louis ak Laënnec Hurbon (3), 1995-07-10 (Box CS004, Audio-cassette RL10059-CS-0143)
  - Side 1: Face à l'Opinion: Michèle Pierre-Louis ak Laënnec Hurbon (1). Side 2: Face à l'Opinion: Michèle Pierre-Louis ak Laënnec Hurbon (2), 1995-07-10 (Box CS004, Audio-cassette RL10059-CS-0144)
  - Side 1: Face à l'Opinion: Gilles Danroc sou Jistis, Lape, ak Represyon Kotidyèn anba Rejim Militè, 1991-1994, 10 jiyè 1995 (1). Side 2: Face à l'Opinion: Gilles Danroc sou Jistis, Lape, ak Represyon Kotidyèn anba Rejim Militè, 1991-1994, 10 jiyè 1995 (2), 1995-07-10 (Box CS005, Audio-cassette RL10059-CS-0176)
  - Face à l'Opinion: Rodolphe Malebranche (2), 1995-07-12 (Box CS004, Audio-cassette RL10059-CS-0145)
  - Face à l'Opinion: Rodolphe Malebranche (1), 1995-07-12 (Box CS004, Audio-cassette RL10059-CS-0146)
  - Face à l'Opinion: Pè Antoine Adrien (2), 1995-07-13 (Box CS004, Audio-cassette RL10059-CS-0147)
  - Face à l'Opinion: Pè Antoine Adrien (1), 1995-07-13 (Box CS005, Audio-cassette RL10059-CS-0148)
  - Side 1: Face à l'Opinion: Anselme Remy, prezidan KEP, konsènan premye tou eleksyon 1995 lan (1). Side 2: Face à l'Opinion: Anselme Remy, prezidan KEP, konsènan premye tou eleksyon 1995 lan (2), 1995-07-14 (Box CS005, Audio-cassette RL10059-CS-0149)
  - Face à l'Opinion: Colin Granderson, MICIVIH. Elections et droits humains (3), 1995-07-19 (Box CS005, Audio-cassette RL10059-CS-0150)
  - Side 1: Face à l'Opinion: Colin Granderson, MICIVIH. Élections et droits humains (1). Side 2: Face à l'Opinion: Colin Granderson, MICIVIH. Élections et droits humains (2), 1995-07-19 (Box CS005, Audio-cassette RL10059-CS-0151)
  - Face à l'Opinion: Georges Anglade, Bilan 6 mwa Ministè Travo Piblik (3), 1995-07-20 (Box CS005, Audio-cassette RL10059-CS-0152)
  - Side 1: Face à l'Opinion: Georges Anglade, Bilan 6 mwa Ministè Travo Piblik (1). Side 2: Face à l'Opinion: Georges Anglade, Bilan 6 mwa Ministè Travo Piblik (2), 1995-07-20 (Box CS005, Audio-cassette RL10059-CS-0153)
  - Face à l'Opinion: Bernard Craan sou sektè prive a (3), 1995-07-24 (Box CS005, Audio-cassette RL10059-CS-0154)
  - Side 1: Face à l'Opinion: Bernard Craan sou sektè prive a (1). Side 2: Face à l'Opinion: Bernard Craan sou sektè prive a (2), 1995-07-24 (Box CS005, Audio-cassette RL10059-CS-0155)
  - Face à l'Opinion: Gérald Jean-Baptiste sou CAMEP (3), 1995-07-25 (Box CS005, Audio-cassette RL10059-CS-0156)
  - Side 1: Face à l'Opinion: Gérald Jean-Baptiste sou CAMEP (1). Side 2: Face à l'Opinion: Gérald Jean-Baptiste sou CAMEP (2), 1995-07-25 (Box CS005, Audio-cassette RL10059-CS-0157)
  - Side 1: Face à l'Opinion: Leslie Delatour, gouvènè Bank Santral la (1). Side 2: Face à l'Opinion: Leslie Delatour, gouvènè Bank Santral la (2), 1995-07-26 (Box CS005, Audio-cassette RL10059-CS-0158)
  - Side 1: Face à l'Opinion: Manm egzekitif UNNOH a pale sou kriz edikasyon nasyonal la (1). Side 2: Face à l'Opinion: Manm egzekitif UNNOH a pale sou kriz edikasyon nasyonal la (2), 1995-07-27 (Box CS005, Audio-cassette RL10059-CS-0161)
  - Face à l'Opinion: Manm egzekitif UNNOH a pale sou kriz edikasyon nasyonal la (3), 1995-07-27 (Box CS005, Audio-cassette RL10059-CS-0162)
  - Side 1: Face à l'Opinion: Jean Marie Chérestal, ki soti nan Ministère de la Planification et de la Coopération Externe lan (1). Side 2: Face à l'Opinion: Jean Marie Chérestal, ki soti nan Ministère de la Planification et de la Coopération Externe lan (2), 1995-07-28 (Box CS005, Audio-cassette RL10059-CS-0163)
  - Side 1: Face à l'Opinion: Bernard Ethéart, direktè jeneral INARA a, sou sityasyon agrikòl aktyèl la an Ayiti (1). Side 2: Face à l'Opinion: Bernard Ethéart, direktè jeneral INARA a, sou sityasyon agrikòl aktyèl la an Ayiti (2), 1995-07-31 (Box CS005, Audio-cassette RL10059-CS-0164)
  - Face à l'Opinion: Bernard Ethéart, direktè jeneral INARA a, sou sityasyon agrikòl aktyèl la an Ayiti (3), 1995-07-31 (Box CS005, Audio-cassette RL10059-CS-0165)
  - Face à l'Opinion: Maxime Roumer, kandida pou sena nan Grandans epi responsab KOREGA (3), 1995-08-01 (Box CS005, Audio-cassette RL10059-CS-0166)
  - Side 1: Face à l'Opinion: Maxime Roumer, kandida pou sena nan Grandans epi responsab KOREGA (1). Side 2: Face à l'Opinion: Maxime Roumer, kandida pou sena nan Grandans epi responsab KOREGA (2), 1995-08-01 (Box CS005, Audio-cassette RL10059-CS-0167)
  - Side 1: Face à l'Opinion: Jean Ziegler (1). Side 2: Face à l'Opinion: Jean Ziegler (2), 1995-08-03 (Box CS005, Audio-cassette RL10059-CS-0168)
  - Side 1: Face à l'Opinion: Jean Ziegler (1). Side 2: Face à l'Opinion: Jean Ziegler (2), 1995-08-03 (Box CS005, Audio-cassette RL10059-CS-0169)
  - Face à l'Opinion: Paul Latortue, direktè jeneral Inite Santral Jesyon (UCG) an, sou pwojè UCG an (3), 1995-08-04 (Box CS005, Audio-cassette RL10059-CS-0170)
  - Side 1: Face à l'Opinion: Paul Latortue, direktè jeneral Inite Santral Jesyon (UCG) an, sou pwojè UCG an (1). Side 2: Face à l'Opinion: Paul Latortue, direktè jeneral Inite Santral Jesyon (UCG) an, sou pwojè UCG an (2), 1995-08-04 (Box CS005, Audio-cassette RL10059-CS-0171)
  - Face à l'Opinion: Simon Jean Poix, manm komite dirijan Pouvwa Rasanbleman Òganizasyon Popilè (PROP) (3), 1995-08-07 (Box CS005, Audio-cassette RL10059-CS-0172)
  - Side 1: Face à l'Opinion: Simon Jean Poix, manm komite dirijan Pouvwa Rasanbleman Òganizasyon Popilè (PROP) (1). Side 2: Face à l'Opinion: Simon Jean Poix, manm komite dirijan Pouvwa Rasanbleman Òganizasyon Popilè (PROP) (2), 1995-08-07 (Box CS005, Audio-cassette RL10059-CS-0173)
  - Side 1: Face à l'Opinion: Pierre Michel Sajous, prezidan KEP (1). Side 2: Face à l'Opinion: Pierre Michel Sajous, prezidan KEP (2), 1995-08-09 (Box CS005, Audio-cassette RL10059-CS-0174)
  - Face à l'Opinion: Pierre Michel Sajous, prezidan KEP (3), 1995-08-09 (Box CS005, Audio-cassette RL10059-CS-0175)
  - Side 1: Face à l'Opinion: Daniel Elie, ISPAN (1). Side 2: Face à l'Opinion: Daniel Elie, ISPAN (2), 1995-08-11 (Box CS005, Audio-cassette RL10059-CS-0177)
  - Side 1: Face à l'Opinion: Pè Max Dominique sou teyologi liberasyon (1). Side 2: Face à l'Opinion: Pè Max Dominique sou teyologi liberasyon (2), 1995-08-14 (Box CS005, Audio-cassette RL10059-CS-0178)
  - Side 1: Face à l'Opinion: Emilio Máspero, secrétaire-général de la CATH (Centrale Latino-américaine des Travailleurs) et vice-président de la CMT (Confédération Mondiale du Travail) (1). Side 2: Face à l'Opinion: Emilio Máspero, secrétaire-général de la CATH (Centrale Latino-américaine des Travailleurs) et vice-président de la CMT (Confédération Mondiale du Travail) (2), 1995-08-15 (Box CS005, Audio-cassette RL10059-CS-0179)
  - Side 1: Face à l'Opinion: Premye Minis Smarck Michel, bilan nèf mwa depi li nonmen (1). Side 2: Face à l'Opinion: Premye Minis Smarck Michel, bilan nèf mwa depi li nonmen (2), 1995-08-17 (Box CS005, Audio-cassette RL10059-CS-0180)
  - Side 1: Face à l'Opinion: Etzer Charles, anbasadè Ayiti nan UNESCO, sou sistèm divalyeris la (1). Side 2: Face à l'Opinion: Etzer Charles, anbasadè Ayiti nan UNESCO, sou sistèm divalyeris la (2), 1995-08-18 (Box CS027, Audio-cassette RL10059-CS-0967)
  - Side 1: Face à l'Opinion: Jean Jacques Coicou ak Alix Lilavois ki reprezante konpayi telefòn selilè Rectel (1). Side 2: Face à l'Opinion: Jean Jacques Coicou ak Alix Lilavois ki reprezante konpayi telefòn selilè Rectel (2), 1995-08-21 (Box CS005, Audio-cassette RL10059-CS-0181)
  - Side 1: Face à l'Opinion: Michel Hector ak Jacques Edouard Alexis sou refòm edikasyon siperyè an Ayiti (1). Side 2: Face à l'Opinion: Michel Hector ak Jacques Edouard Alexis sou refòm edikasyon siperyè an Ayiti (2), 1995-08-23 (Box CS005, Audio-cassette RL10059-CS-0182)
  - Side 1: Face à l'Opinion: Pè Rénald Clérismé sou Premyè Anivèsè Asasina Jean-Marie Vincent, 24 dawou 1995 (1). Side 2: Face à l'Opinion: Pè Rénald Clérismé sou Premyè Anivèsè Asasina Jean-Marie Vincent, 24 dawou 1995 (2), 1995-08-24 (Box CS005, Audio-cassette RL10059-CS-0183)
  - Preyme anivèsè asasina Pè Jean-Marie Vincent, 1995-08-26 (Box RR054, Audio-reel RL10059-RR-1293)
  - Side 1: Face à l'Opinion: Didier Dominique, pou oubyen kont refòm inivesitè ak edikasyon nasyonal (1). Side 2: Face à l'Opinion: Didier Dominique, pou oubyen kont refòm inivesitè ak edikasyon nasyonal (2), 1995-08-28 (Box CS005, Audio-cassette RL10059-CS-0184)
  - Side 1: Face à l'Opinion: Victor Benoît, Sekretè Jeneral KONAKOM, sou dezyèm tou eleksyon yo (1). Side 2: Face à l'Opinion: Victor Benoît, Sekretè Jeneral KONAKOM, sou dezyèm tou eleksyon yo (2), 1995-09-01 (Box CS005, Audio-cassette RL10059-CS-0185)
  - Side 1: Face à l'Opinion: André Lafontant ak Jean Marie Pierre, ki soti nan Konfederasyon Nasyonal Anseyan Dayiti (CNEH/KNAD), sou refòm edikasyon nasyonal (1). Side 2: Face à l'Opinion: André Lafontant ak Jean Marie Pierre, ki soti nan Konfederasyon Nasyonal Anseyan Dayiti (CNEH/KNAD), sou refòm edikasyon nasyonal (2), 1995-09-04 (Box CS005, Audio-cassette RL10059-CS-0186)
  - Side 1: Face à l'Opinion: Minis Paul Dejean ak Yves Dejean sou alfabetizasyon (1). Side 2: Face à l'Opinion: Minis Paul Dejean ak Yves Dejean sou alfabetizasyon (2), 1995-09-06 (Box CS006, Audio-cassette RL10059-CS-0188)
  - Side 1: Face à l'Opinion: Charles Cadet sou refòm edikasyon siperyè (1). Side 2: Face à l'Opinion: Charles Cadet sou refòm edikasyon siperyè (2), 1995-09-08 (Box CS006, Audio-cassette RL10059-CS-0189)
  - Side 1: Face à l'Opinion: K-Plim (Evans Paul) sou masak St. Jean Bosco a ak eleksyon (1). Side 2: Face à l'Opinion: K-Plim (Evans Paul) sou masak St. Jean Bosco a ak eleksyon (2), 1995-09-11 (Box CS006, Audio-cassette RL10059-CS-0190)
  - Side 1: Face à l'Opinion: Pierre Michel Sajous ki soti nan KEP lan sou dezyèm tou eleksyon yo (Entèvyou Michèle Montas) (1). Side 2: Face à l'Opinion: Pierre Michel Sajous ki soti nan KEP lan sou dezyèm tou eleksyon yo (Entèvyou Michèle Montas) (2), 1995-09-12 (Box CS006, Audio-cassette RL10059-CS-0191)
  - Side 1: Face à l'Opinion: Moïse Jean-Charles, majistra Milo, bilan kèk jou nan lameri (1). Side 2: Face à l'Opinion: Moïse Jean-Charles, majistra Milo, bilan kèk jou nan lameri (2), 1995-09-14 (Box CS006, Audio-cassette RL10059-CS-0192)
  - Side 1: Face à l'Opinion: Ernst Exeus ki soti nan UDEP sou demokratizasyon ak privatizasyon antrepriz piblik (1). Side 2: Face à l'Opinion: Ernst Exeus ki soti nan UDEP sou demokratizasyon ak privatizasyon antrepriz piblik (2), 1995-09-19 (Box CS006, Audio-cassette RL10059-CS-0193)
  - Side 1: Face à l'Opinion: Père Pablo Richard (1). Side 2: Face à l'Opinion: Père Pablo Richard (2), 1995-09-20 (Box CS006, Audio-cassette RL10059-CS-0194)
  - Side 1: Face à l'Opinion: Yves Sanon ak Jean Denis sou privatizasyon (1). Side 2: Face à l'Opinion: Yves Sanon ak Jean Denis sou privatizasyon (2), 1995-09-20 (Box CS006, Audio-cassette RL10059-CS-0195)
  - Side 1: Face à l'Opinion: Jean Harry Clerveau, Sendika EDH, Privatizasyon (1). Side 2: Face à l'Opinion: Jean Harry Clerveau, Sendika EDH, Privatizasyon (2), 1995-09-22 (Box CS006, Audio-cassette RL10059-CS-0196)
  - Side 1: Face à l'Opinion: André Narcisse Maxi sou kolektivite teritoryal (1). Side 2: Face à l'Opinion: André Narcisse Maxi sou kolektivite teritoryal (2), 1995-09-26 (Box CS006, Audio-cassette RL10059-CS-0197)
  - Side 1: Face à l'Opinion: Charles Tardieu, Gisèle Pierre, ak Mireille Nicolas sou Plan National d'Education (1). Side 2: Face à l'Opinion: Charles Tardieu, Gisèle Pierre, ak Mireille Nicolas sou Plan National d'Education (2), 1995-09-28 (Box CS006, Audio-cassette RL10059-CS-0198)
  - Side 1: Face à l'Opinion: Leslie Voltaire sou Komisyon Prezidansyèl la (1). Side 2: Face à l'Opinion: Leslie Voltaire sou Komisyon Prezidansyèl la (2), 1995-10-03 (Box CS006, Audio-cassette RL10059-CS-0199)
  - Side 1: Face à l'Opinion: Antoine Levelt, directeur exécutif des Fonds de Parrainage National (1). Side 2: Face à l'Opinion: Antoine Levelt, directeur exécutif des Fonds de Parrainage National (2), 1995-10-04 (Box CS006, Audio-cassette RL10059-CS-0200)
  - Side 1: Face à l'Opinion: Chenet Jean Baptiste ak Serge Bordenave, Plate-forme des Organisations Haïtiennes de Défense des Droits Humains (POHDH) (1). Side 2: Face à l'Opinion: Chenet Jean Baptiste ak Serge Bordenave, Plate-forme des Organisations Haïtiennes de Défense des Droits Humains (POHDH) (2), 1995-10-05 (Box CS006, Audio-cassette RL10059-CS-0201)
  - Side 1: Face à l'Opinion: Simon Jean-Poix ak Maxi François, Pouvwa Rasanbleman Òganizasyon Popilè (PROP) (1). Side 2: Face à l'Opinion: Simon Jean-Poix ak Maxi François, Pouvwa Rasanbleman Òganizasyon Popilè (PROP) (2), 1995-10-10 (Box CS006, Audio-cassette RL10059-CS-0202)
  - Side 1: Face à l'Opinion: Senator Renaud Bernardin aprè validasyon senatè ki eli yo (1). Side 2: Face à l'Opinion: Senator Renaud Bernardin aprè validasyon senatè ki eli yo (2), 1995-10-11 (Box CS006, Audio-cassette RL10059-CS-0203)
  - Side 1: Face à l'Opinion: Georges Anglade, Minis TPTC. Bilan nèf mwa. (1). Side 2: Face à l'Opinion: Georges Anglade, Minis TPTC. Bilan nèf mwa. (2), 1995-10-12 (Box CS006, Audio-cassette RL10059-CS-0204)
  - Side 1: Face à l'Opinion: Anbasadè Guy Alexandre nan Repiblik Dominiken. Ayiti/Repiblik Dominiken. (1). Side 2: Face à l'Opinion: Anbasadè Guy Alexandre nan Repiblik Dominiken. Ayiti/Repiblik Dominiken. (2), 1995-10-16 (Box CS006, Audio-cassette RL10059-CS-0205)
  - Side 1: Face à l'Opinion: Senatè Firmin Jean-Louis sou chanjman kap fèt nan palman (1). Side 2: Face à l'Opinion: Senatè Firmin Jean-Louis sou chanjman kap fèt nan palman (2), 1995-10-19 (Box CS006, Audio-cassette RL10059-CS-0206)
  - Side 1: Face à l'Opinion: Hans Garoute, INDEPCO (1). Side 2: Face à l'Opinion: Hans Garoute, INDEPCO (2), 1995-10-24 (Box CS006, Audio-cassette RL10059-CS-0207)
  - Side 1: Face à l'Opinion: Jocelerme Privert, Direktè Jeneral DGI (1). Side 2: Face à l'Opinion: Jocelerme Privert, Direktè Jeneral DGI (2), 1995-10-26 (Box CS006, Audio-cassette RL10059-CS-0208)
  - Side 1: Face à l'Opinion: François Séverin, Minis Agrikilti, sou refòm agrè (1). Side 2: Face à l'Opinion: François Séverin, Minis Agrikilti, sou refòm agrè (2), 1995-10-30 (Box CS006, Audio-cassette RL10059-CS-0209)
  - Side 1: Face à l'Opinion: François J. Délinois, agwonòm. Elvaj poul (1). Side 2: Face à l'Opinion: François J. Délinois, agwonòm. Elvaj poul (2), 1995-10-30 (Box CS006, Audio-cassette RL10059-CS-0210)
  - Side 1: Face à l'Opinion: Emmanuel Charlemagne, majistra Pòtoprens (1). Side 2: Face à l'Opinion: Emmanuel Charlemagne, majistra Pòtoprens (2), 1995-11-08 (Box CS006, Audio-cassette RL10059-CS-0211)
  - Side 1: Face à l'Opinion: Pierre Michel Sajous, prezidan KEP, sou eleksyon prezidansyèl yo, premye pati (1). Side 2: Face à l'Opinion: Pierre Michel Sajous, prezidan KEP, sou eleksyon prezidansyèl yo, premye pati (2), 1995-11-14 (Box CS006, Audio-cassette RL10059-CS-0213)
  - Side 1: Face à l'Opinion: Yvon Feuillé, frè Depite Jean Hubert Feuillé epi konsil Ayiti nan N.Y. Ki moun Depite Feuillé te ye? Sikonstans asasina Jean Hubert Feuillé (1). Side 2: Face à l'Opinion: Yvon Feuillé, frè Depite Jean Hubert Feuillé epi konsil Ayiti nan N.Y. Ki moun Depite Feuillé te ye? Sikonstans asasina Jean Hubert Feuillé (2), 1995-11-15 (Box CS006, Audio-cassette RL10059-CS-0212)
  - Side 1: Face à l'Opinion: Pierre Michel Sajous prezidan KEP an sou eleksyon prezidansyèl yo, dezyèm pati (1). Side 2: Face à l'Opinion: Pierre Michel Sajous prezidan KEP an sou eleksyon prezidansyèl yo, dezyèm pati (2), 1995-11-17 (Box CS006, Audio-cassette RL10059-CS-0214)
  - Side 1: Face à l'Opinion: Edgard Leblanc, ki se Senatè Grandans epi prezidan Sena ak Asanble Nasyonal la (1). Side 2: Face à l'Opinion: Edgard Leblanc, ki se Senatè Grandans epi prezidan Sena ak Asanble Nasyonal la (2), 1995-11-22 (Box CS006, Audio-cassette RL10059-CS-0215)
  - Side 1: Face à l'Opinion: Delege Kap-Ayisyen Bell Angelot ak Delege Gonayiv Gérarda Élysée (1). Side 2: Face à l'Opinion: Delege Kap-Ayisyen Bell Angelot ak Delege Gonayiv Gérarda Élysée (2), 1995-11-24 (Box CS006, Audio-cassette RL10059-CS-0216)
  - Side 1: Face à l'Opinion: Lakhdar Brahimi, représentant spécial MINUHA (1). Side 2: Face à l'Opinion: Lakhdar Brahimi, représentant spécial MINUHA (2), 1995-11-27 (Box CS006, Audio-cassette RL10059-CS-0217)